臺中高等行政法院判決　　　　　　　　　　　　　　　九十三年度簡字第一七○號
　　原　　　告　第一好人力資源管理顧問有限公司
　　代　表　人　甲○○
　　被　　　告　臺中市政府
　　代　表　人　乙○○
右當事人間因就業服務法事件，原告不服行政院勞工委員會中華民國九十三年八月五
日勞訴字第○九三○○二四七一○號訴願決定，提起行政訴訟，本院判決如左︰
　　主  文
原告之訴駁回。
訴訟費用由原告負擔。
　　事實及理由
一、事實概要：原告未依規定與雇主謝忠晃簽訂書面契約，於九十一年八月三十日向
    行政院勞工委員會提出申請聘僱家庭外籍看護工，違反就業服務法第四十條第一
    款規定，經被告依同法第六十七條第一項規定，處原告罰鍰新台幣六萬元，原告
    不服提起訴願，經行政院勞工委員會訴願決定駁回，原告不服，提起行政訴訟。
二、依就業服務法第四十條第一款規定「私立就業服務機構及其從業人員從事就業服
    務業務，不得有下列情事：：一、辦理仲介業務，未依規定與雇主或求職人簽訂
    書面契約。」及同法第六十七條規定違反第四十條第一款規定，處新台幣六萬元
    以上三十萬元以下罰鍰。本件原告接受雇主謝忠晃委託辦理申請聘僱家庭外籍看
    護工，於九十一年八月三十日向行政院勞工委員會送件提出申請，經查原告未依
    規定與雇主謝忠晃簽訂書面契約之事實為原告所不否認。則原告違反就業服務法
    第四十條第一款規定之事實明確，被告機關爰依同法第六十七條規定處罰鍰新台
    幣六萬元，並無不合，訴願決定遞予維持，亦無違誤。
三、原告起訴意旨略謂：依違反就業服務法罰鍰案件處理要點第六點規定：違反就業
    服務法罰鍰案件，由事實發生地之當地主管機關處分。本件之事實發生地是在台
    北市，因為原告第一好人力資源管理顧問有限公司之營業處所是台北市，送件申
    請地在台北市，行政院勞工委員會也是在台北市，故事實發生地是在台北市，處
    分機關應為台北市政府，而非台中市政府，台中市政府無管轄權，故無權處分罰
    鍰原告。次查就業服務法及外國人聘僱許可及管理辦法並無禁止仲介公司不得複
    委任或代理之規定，故得適用民法有關代理與委任之相關規定。本件原告係受第
    一大人力資源管理顧問有限公司委託代理送出聘僱家庭外籍監護工申請文件，屬
    民法之委任、代理行為，民法第一百零三條規定：代理人於代理權限內，以本人
    名義之意思表示，直接對本人發生效力。又最高法院五十二年台上字第二九○八
    號判例：委任他人為法律行為，同時授與他人以代理權者，受任人所為之意思表
    示直接對於委任人發生效力。故本案件即使要處分，也應處分委託人第一大公司
    而非原告云云。
四、惟依雇主聘僱外籍勞工申請表所載，雇主謝忠晃係僱用家庭監護工照顧其父謝百
    洽，而謝忠晃、謝百洽均住於台中市○○區○○路一段三六五巷五樓之二，則聘
    僱外勞從事照顧工作之地點自屬事實發生地。而依修正違反就業服務法罰鍰案件
    處理要點第六點之規定，違反就業服務法罰鍰案件，應由事實發生地之當地主管
    機關處分。本件被告就原告上述違反就業服務法之罰鍰處分，自有管轄權限。原
    告主張其營業處所在台北市，送件申請地在台北市，行政院勞工委員會也是在台
    北市，而主張事實發生地在台北市，處分機關應為台北市政府，而非台中市政府
    ，台中市政府無管轄權，不得對原告為罰鍰處分云云，自不足採。次查依雇主聘
    僱外籍勞工申請表所載，原告為受委託之人力仲介公司，自應由原告與雇主簽訂
    書面契約，始符規定。至於原告與訴外人第一大人力資源管理顧問有限公司存有
    內部之委任或外部之代理，為其二法人之間之另一問題，與本件應由原告與雇主
    簽訂書面契約無涉，從而原告主張本件應依民法委任或代理之規定，由第一大人
    力資源管理顧問有限公司負責，原告不應受處分云云，亦屬無據。原告上述主張
    均不足採。
五、綜合上述，本件被告所為罰鍰處分及訴願機關之決定均無不合，原告訴請撤銷，
    並無理由，應予駁回。又本件為簡易案件，不經言詞辯論逕行判決，併此敘明。
據上論結，本件原告之訴為無理由，依行政訴訟法第二百三十三條第一項、第二百三
十六條、第一百九十五條第一項後段、第九十八條第三項前段，判決如主文。
中　　華　　民　　國　　九十三　　　年　　　十一　　　月　　　十九　　　日
                           臺中高等行政法院第一庭
                                         法      官　簡　朝　振
右正本證明與原本無異。
如不服本判決，應於判決送達後二十日內，以本訴訟事件所涉及之法律見解具有原則
性者，始得向本院提出上訴狀並表明上訴理由，經最高行政法院許可，否則不得上訴
；如於本判決宣示後送達前提起上訴者，應於判決送達後二十日內補提上訴理由書（
均應依對造人數提出繕本）。
提起上訴應預繳送達用雙掛號郵票三九○元（三十四元及五元郵票各十份）。
中　　華　　民　　國　　九十三　　　年　　　十一　　　月　　　十九　　　日
　　　　　　　　　　　　　　　　　　　　 法院書記官　李  述  燊
